【裁判字號】    98,訴,3449
【裁判日期】    981127
【裁判案由】    偽造文書等
【裁判全文】
臺灣臺中地方法院刑事判決              98年度訴字第3449號
公  訴  人  臺灣臺中地方法院檢察署檢察官
被      告  乙○○
上列被告因偽造文書案件，經檢察官提起公訴（98年度偵字第15
507號），本院因被告所犯非死刑、無期徒刑、最輕本刑為三年
以上有期徒刑之罪或高等法院管轄第一審案件，經被告就被訴事
實為有罪之陳述，裁定進行簡式審判程序，判決如下：
    主    文
乙○○犯收受贓物罪，累犯，處有期徒刑月，如易科罰金，以
新臺幣壹仟元折算壹日；又犯行使偽造私文書罪，累犯，處有期
徒刑伍月，如易科罰金，以新臺幣壹仟元折算壹日，偽造如附表
所示之署押共拾柒枚，均沒收。應執行有期徒刑柒月，如易科罰
金，以新臺幣壹仟元折算壹日，偽造如附表所示之署押共拾柒枚
，均沒收。
    犯罪事實及理由
一、本件犯罪事實及證據，除加列「被告於本院審理時之自白」
    為證據之外，餘均引用起訴書之記載（如附件）。
二、核被告所為，係犯刑法第349條第1項之收受贓物罪，刑法第
    216條、第210條之行使偽造私文書罪，刑法第339條第1項之
    詐欺取財罪。被告數次偽造「甲○○」署押之行為，主觀上
    係基於單一犯意，客觀上係於密切接近之時地實施，侵害相
    同法益，各行為之獨立性極為薄弱，依一般社會觀念，在時
    間差距上，難以強行分開，在刑法評價上，以視為數個舉動
    之接續施行，合為包括之一行為予以評價，較為合理，是其
    屬於接續犯。被告多次偽造署押係偽造私文書之階段行為，
    而多次偽造私文書之低度行為，又為多次行使偽造私文書之
    高度行為所吸收，均不另論罪。又被告行使偽造私文書此舉
    ，究其實，即係對通訊行店長賴志蕙所施用之詐術，是被告
    係以一行為同時觸犯上開行使偽造私文書罪及詐欺取財罪二
    罪名，應依刑法第55條想像競合犯之規定，從一重之行使偽
    造私文書罪處斷。被告所犯收受贓物罪與行使偽造私文書罪
    間，犯意各別，行為互殊，應分論併罰。又被告前因竊盜案
    件，經本院判處有期徒刑5月確定，並於95年6月20日易科罰
    金執行完畢，有臺灣高等法院被告前案紀錄表附卷可稽，其
    於受有期徒刑之執行完畢後，5年內故意再犯本件有期徒刑
    以上之罪，均為累犯，各應依刑法第47條第1項規定，加重
    其刑。爰審酌被告故意收受被害人甲○○遭竊之身分證及健
    保卡，並持上開證件，冒用「甲○○」名義申辦電信門號，
    及於電信門號申請書上偽簽「甲○○」之署押，以此獲得電
    信門號SIM卡7張、行動電話4支及筆記型電腦1台等物，足生
    損害於各電信公司對於電信用戶管理之正確性，造成各電信
    公司財物上之損失，並損及被害人甲○○之權益，所為實值
    非難；兼衡酌被告犯罪後坦承犯行，及已於98年11月13日與
    被害人達成和解（見卷附之調解筆錄）等一切情狀，分別量
    處如主文所示之刑，並諭知易科罰金之折算標準，及合併定
    其應執行刑。被告偽造如附表所示之署押共17枚，應依刑法
    第219條之規定，不問屬於被告與否，均沒收之。
三、又刑法第41條第8項雖規定同條第1項易科罰金之規定，於數
    罪併罰其應執行之刑未逾6月者，亦適用之；亦即所定應執
    行之刑如已逾6月者，即不得易科罰金。惟98年6月19日作成
    之司法院大法官會議釋字第662號解釋明揭：「中華民國94
    年2月2日修正公布之現行刑法第41條第2項（即98年1月21日
    修正公布，98年9月1日施行之現行刑法第41條第8項），關
    於數罪併罰，數宣告刑均得易科罰金，而定應執行之刑逾6
    個月者，排除適用同條第1項得易科罰金之規定部分，與憲
    法第23條規定有違，並與本院釋字第366號解釋意旨不符，
    應自本解釋公布之日起失其效力」，故對於數罪併罰，數宣
    告刑均得易科罰金，而定應執行之刑超過6月之案件，依司
    法院釋字第366號、第662號解釋意旨，仍得易科罰金。本件
    被告所犯上開2罪所處之刑，原均得易科罰金，所定應執行
    之刑雖已逾有期徒刑6月，依上開解釋意旨，仍得易科罰金
    ，爰併依刑法第41條第1項前段之規定諭知執行刑易科罰金
    之折算標準。
四、另犯最重本刑為5年以下有期徒刑以下之刑之罪，而受6個月
    以下有期徒刑或拘役之宣告，得易科罰金而未聲請易科罰金
    者，得以提供社會勞動6小時折算1日，易服社會勞動，刑法
    第41條第2項定有明文。惟依新修正之刑事訴訟法第479條之
    規定，可知該易服社會勞動乃係屬執行檢察官之權限，是本
    案自無須再於主文中另諭知易服社會勞動之折算標準，附此
    敘明。
五、依刑事訴訟法第273條之1第1項、第299條第1項前段、第310
    條之2、第454條，刑法第349條第1項、第216條、第210條、
    第339條第1項、第55條、第47條第1項、第41條第1項前段、
    第51條第5款、第219條，判決如主文。
本案經檢察官丙○○到庭執行職務。
如不服本判決，應於收受送達後10日內向本院提出上訴書狀（應
敘述具體理由並附繕本）。
中    華    民    國    98    年    11    月    27    日
                  刑事第十六庭  法  官  戴嘉慧
以上正本證明與原本無異。
如不服本判決應於收受送達後10日內向本院提出上訴書狀，並應
敘述具體理由；其未敘述上訴理由者，應於上訴期間屆滿後20日
內向本院補提理由書（均須按他造當事人之人數附繕本）「切勿
逕送上級法院」。
告訴人或被害人對於判決如有不服具備理由請求檢察官上訴者，
其上訴期間之計算係以檢察官收受判決正本之日期為準。
                                書記官  劉晴芬
中    華    民    國    98    年    11    月    27    日
【附錄本案論罪科刑法條】
《中華民國刑法第210條》
偽造、變造私文書，足以生損害於公眾或他人者，處五年以下有
期徒刑。
《中華民國刑法第216條》
行使第210條至第215條之文書者，依偽造、變造文書或登載不實
事項或使登載不實事項之規定處斷。
《中華民國刑法第339條第1項》
意圖為自己或第三人不法之所有，以詐術使人將本人或第三人之
物交付者，處5年以下有期徒刑、拘役或科或併科1千元以下罰金
。
《刑法第349條第1項》
收受贓物者，處3年以下有期徒刑、拘役或5百元以下罰金。
【附表】
┌─┬────────┬──────┬─────┬─────┐
│編│ 偽造之文件名稱 │署押之名義人│署押之數量│出    處  │
│號│                │            │          │          │
├─┼────────┼──────┼─────┼─────┤
│ 1│臺灣大哥大行動通│  甲○○    │ 簽名共3枚│影本見警卷│
│  │信網路業務服務申│            │          │第45至46頁│
│  │請書（申辦門號09│            │          │          │
│  │00000000）      │            │          │          │
├─┼────────┼──────┼─────┼─────┤
│ 2│臺灣大哥大行動通│  甲○○    │ 簽名共3枚│影本見警卷│
│  │信網路業務服務申│            │          │第48至49頁│
│  │請書（申辦門號09│            │          │          │
│  │00000000）      │            │          │          │
├─┼────────┼──────┼─────┼─────┤
│ 3│臺灣大哥大行動通│  甲○○    │ 簽名共3枚│影本見警卷│
│  │信網路業務服務申│            │          │第51至52頁│
│  │請書（申辦門號09│            │          │          │
│  │00000000）      │            │          │          │
├─┼────────┼──────┼─────┼─────┤
│ 4│遠傳行動電話/第 │  甲○○    │ 簽名共2枚│影本見警卷│
│  │三代行動電話服務│            │          │第55頁    │
│  │申請書（申辦門號│            │          │          │
│  │0000000000）    │            │          │          │
├─┼────────┼──────┼─────┼─────┤
│ 5│遠傳HPE000NNN0Y3│  甲○○    │ 簽名共2枚│影本見警卷│
│  │筆記型電腦3G行動│            │          │第56頁    │
│  │上網卡-775費率（│            │          │          │
│  │搭語音限24）第三│            │          │          │
│  │代行動電話服務申│            │          │          │
│  │請書（申辦門號09│            │          │          │
│  │00000000）      │            │          │          │
├─┼────────┼──────┼─────┼─────┤
│ 6│威寶電信行動電話│  甲○○    │ 簽名共2枚│影本見警卷│
│  │服務申請書（申辦│            │          │第59至60頁│
│  │門號0000000000）│            │          │          │
├─┼────────┼──────┼─────┼─────┤
│ 7│威寶電信行動電話│  甲○○    │ 簽名共2枚│影本見警卷│
│  │服務申請書（申辦│            │          │第61至62頁│
│  │門號0000000000）│            │          │          │
└─┴────────┴──────┴─────┴─────┘


司法院資訊處製作；財團法人民間司法改革基金會備份。
